<!DOCTYPE html PUBLIC "-//W3C//DTD XHTML 1.0 Transitional//EN" "http://www.w3.org/TR/xhtml1/DTD/xhtml1-transitional.dtd">
<html xmlns="http://www.w3.org/1999/xhtml">
<head>
	<meta http-equiv="Content-Type" content="text/html; charset=iso-8859-1" />
	<title>Ymmärrä suomea</title>
	<style type="text/css" media="all">@import "css/styles.css";</style>
	<script type="text/javascript" src="swfobject.js"></script>
</head>
<body class="font-medium">
	<div id="main-wrapper">
		<div id="topbar"></div>
		<div id="main-menu">
			<table cellspacing="0" cellpadding="0" border="0" class="add-links"><tr>
				<td class="item"><img class="raquo" src="i/raquo.gif" alt="" height="7" width="4" /><a href="/ymmarra/index.php?moduli=sanakirja">Sanakirja</a></td>
				<td class="item"><img class="raquo" src="i/raquo.gif" alt="" height="7" width="4" /><a href="/ymmarra/index.php?moduli=verbit">Verbiluettelo</a></td>
				<td class="item"><img class="raquo" src="i/raquo.gif" alt="" height="7" width="4" /><a href="/ymmarra/index.php?moduli=kielioppi">Kielioppi</a></td>
			</tr></table>
			<table cellspacing="0" cellpadding="0" border="0"><tr>
				<td class="item"><img class="raquo" src="i/raquo.gif" alt="" height="7" width="4" /><a href="/ymmarra/index.php">Etusivu</a></td>
				<td class="item"><img class="raquo" src="i/raquo.gif" alt="" height="7" width="4" /><a href="/ymmarra/index.php?moduli=tekstit">Lukutekstit</a></td>
			</tr></table>
		</div>
		<div id="content">
			<table cellspacing="0" cellpadding="0" border="0" id="content-wrapper"><tr>
				<td>
					<div id="left-menu">
												<div class="header-verb"><span>Verbit</span></div>
						<div class="menu">
								<div class="init"><a href="/ymmarra/index.php?moduli=verbit&kirjain=a">A</a></div>
								<div class="init"><a href="/ymmarra/index.php?moduli=verbit&kirjain=e">E</a></div>
								<div class="init"><a href="/ymmarra/index.php?moduli=verbit&kirjain=h">H</a></div>
								<div class="init"><a href="/ymmarra/index.php?moduli=verbit&kirjain=i">I</a></div>
								<div class="init"><a href="/ymmarra/index.php?moduli=verbit&kirjain=j">J</a></div>
								<div class="init"><a href="/ymmarra/index.php?moduli=verbit&kirjain=k">K</a></div>
								<div class="init"><a href="/ymmarra/index.php?moduli=verbit&kirjain=l">L</a></div>
								<div class="init"><a href="/ymmarra/index.php?moduli=verbit&kirjain=m">M</a></div>
								<div class="init"><a href="/ymmarra/index.php?moduli=verbit&kirjain=n">N</a></div>
								<div class="init"><a href="/ymmarra/index.php?moduli=verbit&kirjain=o">O</a></div>
								<div class="init"><a href="/ymmarra/index.php?moduli=verbit&kirjain=p">P</a></div>
								<div class="init"><a href="/ymmarra/index.php?moduli=verbit&kirjain=r">R</a></div>
								<div class="init"><a href="/ymmarra/index.php?moduli=verbit&kirjain=s">S</a></div>
								<div class="init"><a href="/ymmarra/index.php?moduli=verbit&kirjain=t">T</a></div>
								<div class="init"><a href="/ymmarra/index.php?moduli=verbit&kirjain=u">U</a></div>
								<div class="init"><a href="/ymmarra/index.php?moduli=verbit&kirjain=v">V</a></div>
								<div class="init"><a href="/ymmarra/index.php?moduli=verbit&kirjain=y">Y</a></div>
								<div class="init"><a href="/ymmarra/index.php?moduli=verbit&kirjain=Ä">Ä</a></div>
						</div>					</div>
				</td>
				<td>
					<div id="main-content">
						<div id="path">
							<a href=".">Etusivu</a> &gt; <a href="/ymmarra/index.php?moduli=verbit&kirjain=S">S</a>						</div>
													<h1>SAAPUA</h1>
						<table cellspacing="0" cellpadding="0" border="0">
							<tr>
								<td colspan="2" style="padding-bottom:10px;"><strong>Aktiivin indikatiivi</strong></td>
							</tr>
							<tr>
								<td><pre>PREESENS                   
minä      saavun           
sinä      saavut           
hän       saapuu           
me        saavumme         
te        saavutte         
he        saapuvat         

PASSIIVI
          saavutaan        

IMPERFEKTI                 
         saavuin           
         saavuit           
         saapui            
         saavuimme         
         saavuitte         
         saapuivat         

PASSIIVI
         saavuttiin        

PERFEKTI
olen     saapunut          
olet     saapunut          
on       saapunut          
olemme   saapuneet         
olette   saapuneet         
ovat     saapuneet         

PASSIIVI
on       saavuttu          

PLUSKVAMPERFEKTI
olin     saapunut          
olit     saapunut          
oli      saapunut          
olimme   saapuneet         
olitte   saapuneet         
olivat   saapuneet         

PASSIIVI
oli      saavuttu          
</pre></td>
								<td>&nbsp;&nbsp;&nbsp;</td>
								<td><pre>    KIELTOMUOTO
    en        saavu
    et        saavu
    ei        saavu
    emme      saavu
    ette      saavu
    eivät     saavu


    ei        saavuta

   
    en        saapunut
    et        saapunut
    ei        saapunut
    emme      saapuneet
    ette      saapuneet 
    eivät     saapuneet


    ei        saavuttu


    en      ole saapunut
    et      ole saapunut
    ei      ole saapunut
    emme    ole saapuneet
    ette    ole saapuneet
    eivät   ole saapuneet


    ei      ole saavuttu


    en    ollut  saapunut
    et    ollut  saapunut
    ei    ollut  saapunut
    emme  olleet saapuneet
    ette  olleet saapuneet
    eivät olleet saapuneet


    ei    ollut  saavuttu
</pre></td>
							</tr>
						</table>
						<table cellspacing="0" cellpadding="0" border="0">
							<tr>
								<td colspan="2" style="padding-bottom:10px;"><strong>Aktiivin konditionaali</strong></td>
							</tr>
							<tr>
								<td><pre>PREESENS
minä     saapuisin         
sinä     saapuisit         
hän      saapuisi          
me       saapuisimme       
te       saapuisitte       
he       saapuisivat       

PASSIIVI
         saavuttaisiin     

PERFEKTI
olisin   saapunut          
olisit   saapunut          
olisi    saapunut          
olisimme saapuneet         
olisitte saapuneet         
olisivat saapuneet         

PASSIIVI
olisi    saavuttu          
</pre></td>
								<td>&nbsp;&nbsp;&nbsp;</td>
								<td><pre> 
    en          saapuisi
    et          saapuisi
    ei          saapuisi
    emme        saapuisi
    ette        saapuisi
    eivät       saapuisi


    ei          saavuttaisi


    en olisi    saapunut
    et olisi    saapunut
    ei olisi    saapunut
    emme olisi  saapuneet
    ette olisi  saapuneet
    eivät olisi saapuneet


    ei olisi    saavuttu
</pre></td>
							</tr>
						</table>
						<table cellspacing="0" cellpadding="0" border="0">
							<tr>
								<td colspan="2" style="padding-bottom:10px;"><strong>Aktiivin potentiaali</strong></td>
							</tr>
							<tr>
								<td><pre>PREESENS
minä     saapunen          
sinä     saapunet          
hän      saapunee          
me       saapunemme        
te       saapunette        
he       saapunevat        

PASSIIVI
         saavuttaneen      

PERFEKTI
lienen   saapunut          
lienet   saapunut          
lienee   saapunut          
lienemme saapuneet         
lienette saapuneet         
lienevät saapuneet         

PASSIIVI
lienee   saavuttu          
</pre></td>
								<td>&nbsp;&nbsp;&nbsp;</td>
								<td><pre> 
    en          saapune
    et          saapune
    ei          saapune
    emme        saapune
    ette        saapune
    eivät       saapune


    ei          saavuttane


    en    liene saapunut
    et    liene saapunut
    ei    liene saapunut
    emme  liene saapuneet
    ette  liene saapuneet
    eivät liene saapuneet


    ei    liene saavuttu
</pre></td>
							</tr>
						</table>
						<table cellspacing="0" cellpadding="0" border="0">
							<tr>
								<td colspan="2" style="padding-bottom:10px;"><strong>Aktiivin imperatiivi</strong></td>
							</tr>
							<tr>
								<td><pre>PREESENS

(sinä)   saavu             
(hän)    saapukoon         
(me)     saapukaamme       
(te)     saapukaa          
(he)     saapukoot         

PASSIIVI
         saavuttakoon      

PERFEKTI

ole      saapunut          
olkoon   saapunut          
olkaamme saapuneet         
olkaa    saapuneet         
olkoot   saapuneet         

PASSIIVI

olkoon   saavuttu          
</pre></td>
								<td>&nbsp;&nbsp;&nbsp;</td>
								<td><pre> 

    älä         saavu
    älköön      saapuko
    älkäämme    saapuko
    älkää       saapuko
    älkööt      saapuko


    älköön      saavuttako



    älä ole       saapunut
    älköön olko   saapunut
    älkäämme olko saapuneet
    älkää olko    saapuneet
    älkööt olko   saapuneet



    älköön olko   saavuttu
</pre></td>
							</tr>
						</table>
						<table cellspacing="0" cellpadding="0" border="0">
							<tr>
								<td colspan="2" style="padding-bottom:10px;"><strong>Verbin nominaalimuodot</strong></td>
							</tr>
							<tr>
								<td><pre>I INFINITIIVI              

Lyhyempi muoto:            
         saapua            

Pitempi muoto:             
         saapuakseni       
         saapuaksesi
         saapuakseen
         saapuaksemme
         saapuaksenne
         saapuakseen

III  INFINITIIVI           

inessiivi    saapumassa    
elatiivi     saapumasta    
illatiivi    saapumaan     
adessiivi    saapumalla
abessiivi    saapumatta    
instruktiivi saapuman      
                           
Passiivi
instruktiivi saavuttaman   
                           
                           
</pre></td>
								<td>&nbsp;&nbsp;&nbsp;</td>
								<td><pre> II INFINITIIVI

 inessiivi    saapuessa
 instruktiivi saapuen

 Passiivi
 inessiivi    saavuttaessa






   IV INFINITIIVI

   nominatiivi  saapuminen
   partitiivi   saapumista
   

   I PARTISIIPPI 
   aktiivi      saapuva
   passiivi     saavuttava

   II PARTISIIPPI 
   aktiivi      saapunut
   passiivi     saavuttu
</pre></td>
							</tr>
						</table>

					</div>
				</td>
			</tr></table>		</div>
		<div id="footer"><a href="http://www.oph.fi/"><img src="i/oph_logo_ymmarrasuomea.gif" width="157" height="35" alt="OPH" /></a></div>
	</div>
</body>
</html>
